da: Rengøringsmiddel til rustfrit stål: Rustbeskyttelse; Biologisk nedbrydeligt; Fingeraftryksresistent; Fødevaresikker; Ikke-slibende; Ikke-giftig; Beskyttende belægning; Hurtigttørrende; Restfri; Stænkfri; Andet
es: Características del limpiador para acero inoxidable: Antioxidante; Biodegradable; Resistente a huellas dactilares; Apto para alimentos; No abrasivo; No tóxico; Revestimiento protector; Secado rápido; Sin residuos; Antimanchas; Otros
hr-HR: Karakteristike sredstva za čišćenje nehrđajućeg čelika: Protiv hrđe; Biorazgradivo; Otporno na otiske prstiju; Sigurno za hranu; Neabrazivno; Netoksično; Zaštitni premaz; Brzo sušenje; Bez ostataka; Bez tragova; Ostalo
nb: Funksjoner for rengjøring av rustfritt stål: Rustbeskyttelse; Biologisk nedbrytbar; Fingeravtrykksbestandig; Matsikker; Ikke-slipende; Ikke-giftig; Beskyttende belegg; Hurtigtørkende; Restfri; Stripefri; Annet
ko: 스테인리스 세정제 특징: 녹 방지; 생분해성; 지문 방지; 식품 안전; 비마모성; 무독성; 보호 코팅; 빠른 건조; 잔여물 없음; 줄무늬 자국 없음; 기타
fr: Caractéristiques du nettoyant pour acier inoxydable: Antirouille; Biodégradable; Résistant aux traces de doigts; Sans danger pour les aliments; Non abrasif; Non toxique; Enduit de protection; Séchage minute; Sans résidu; Ne laisse pas de traces; Autre
nl: Kenmerken van roestvrijstaalreiniger: Roestwerend; Biologisch afbreekbaar; Vingerafdrukbestendig; Voedselveilig; Niet-schurend; Niet-giftig; Beschermende coating; Sneldrogend; Residuvrij; Streepvrij; Overig
de: Eigenschaften des Edelstahlreinigers: Rostschutz; Biologisch abbaubar; Fingerabdruckresistent; Lebensmittelecht; Nicht scheuernd; Ungiftig; Schutzbeschichtung; Schnelltrocknend; Rückstandsfrei; Streifenfrei; Sonstiges
sv: Funktioner för rengöring av rostfritt stål: Rostskyddsmedel; Biologiskt nedbrytbar; Fingeravtrycksresistent; Livsmedelssäker; Skonsam; Giftfri; Skyddsbeläggning; Snabbtorkande; Restfri; Strimfri; Annat
pt-BR: Características do limpador de aço inoxidável: Anticorrosivo; Biodegradáveis; Resistente a impressões digitais; Seguro para alimentos; Não abrasivo; Não tóxico; Revestimento protetor; Secagem rápida; Sem resíduos; Sem manchas; Outro
fi: Ruostumattoman teräksen puhdistusaineen ominaisuudet: Ruosteenesto; Biohajoava; Sormenjälkisuojattu; Elintarviketurvallinen; Ei-hankaava; Myrkytön; Suojaava pinnoite; Nopeasti kuivuva; Jäämätön; Juovaton; Muu
pt-PT: Características do limpador de aço inoxidável: Antiferrugem; Biodegradável; Resistente a dedadas; Seguro para alimentos; Não abrasivo; Não tóxico; Revestimento de proteção; Secagem rápida; Sem resíduos; Sem marcas; Outro
cs: Vlastnosti čističe na nerezovou ocel: Antikorozní ochrana; Biologicky rozložitelné; Odolnost proti otiskům prstů; Bezpečné pro potraviny; Neabrazivní; Netoxické; Ochranný nátěr; Rychlé schnutí; Nezanechává usazeniny; Nezanechává šmouhy; Jiné
zh-TW: 不鏽鋼清潔劑功能: 防鏽; 可生物降解; 去除指紋; 食品安全; 不具磨蝕性; 無毒; 保護塗層; 速乾; 無殘留物; 無痕; 其他
ro-RO: Caracteristicile produsului de curățat inox: Antirugină; Biodegradabil; Rezistent la amprente; Sigur pentru alimente; Neabraziv; Netoxic; Înveliș de protecție; Cu uscare rapidă; Fără reziduuri; Fără urme; Altele
en: Stainless steel cleaner features: Anti-rust; Biodegradable; Fingerprint resistant; Food-safe; Non-abrasive; Non-toxic; Protective coating; Quick-drying; Residue-free; Streak-free; Other
ja: ステンレススチールクリーナーの特徴: 防錆; 生分解性; 指紋が付きにくい; 食品に使っても安全; 非研磨性; 無毒性; 保護コーティング; 急速乾燥; 残留物なし; 跡を残さない; その他
tr: Paslanmaz çelik temizleyici özellikleri: Pas önleyici; Biyoçözünür; Parmak izi bırakmayan; Gıdayla temasa uygun; Aşındırıcı olmayan; Toksik değil; Koruyucu kaplama; Çabuk kuruma; Kalıntı bırakmaz; İz bırakmaz; Diğer
it: Caratteristiche del detergente per acciaio inossidabile: Antiruggine; Biodegradabile; Resistente alle impronte digitali; Per uso alimentare; Non abrasivo; Non tossico; Rivestimento protettivo; Asciugatura rapida; Senza residui; Senza aloni; Altro
zh-CN: 不锈钢清洁剂功能: 防锈; 可生物降解; 防指纹; 食品安全级; 无磨损; 无毒; 保护涂层; 速干; 无残留; 无痕; 其他
ru: Особенности средства для нержавеющей стали: Антикоррозийные свойства; Биоразлагаемое; Устойчивость к отпечаткам пальцев; Безопасно для пищевых продуктов; Неабразивный; Нетоксичное; Защитное покрытие; Быстросохнущее; Не оставляет налета; Не оставляет разводов; Другое
sl-SI: Značilnosti čistila za nerjaveče jeklo: Proti rjavenju; Biorazgradljivo; Odporno na prstne odtise; Varno za hrano; Neabrazivno; Nestrupeno; Zaščitni premaz; Hitro sušenje; Brez ostankov; Brez madežev; Druga
lt-LT: Nerūdijančio plieno valiklio savybės: Antikorozinis; Biologiškai skaidus; Atsparus pirštų atspaudams; Saugus maistui; Neabrazyvinis; Netoksiškas; Apsauginė danga; Greitai džiūstantis; Nepaliekantis likučio; Streak-free; Kita
vi: Đặc điểm của chất tẩy rửa thép không gỉ: Chống gỉ; Phân hủy sinh học; Chống bám vân tay; An toàn thực phẩm; Không gây mài mòn; Không độc hại; Lớp phủ bảo vệ; Sấy khô nhanh; Không để lại cặn; Không để lại vệt mờ; Khác
pl: Funkcje środka czyszczącego do stali nierdzewnej: Antykorozyjny; Biodegradowalne; Odporność na odciski palców; Bezpieczne dla żywności; Nieścierny; Nietoksyczne; Powłoka ochronna; Szybkoschnące; Bez smug; Bez zacieków; Inne
th: คุณสมบัติของน้ำยาทำความสะอาดสแตนเลส: ป้องกันสนิม; ย่อยสลายได้ทางชีวภาพ; ป้องกันรอยนิ้วมือ; เหมาะต่อการใช้กับอาหาร; ไม่ทำให้เกิดการเสียดสี; ปลอดสารพิษ; สีเคลือบผิวเพื่อป้องกัน; แห้งเร็ว; ปราศจากคราบตกค้าง; แบบไม่ทิ้งรอยคราบ; อื่นๆ
el: Χαρακτηριστικά καθαριστικού ανοξείδωτου χάλυβα: Αντισκωριακός; Βιοδιασπώμενο; Ανθεκτικό σε δακτυλικά αποτυπώματα; Ασφαλές για τρόφιμα; Μη λειαντικό; Μη τοξικό; Προστατευτική επίστρωση; Γρήγορο στέγνωμα; Χωρίς κατάλοιπα; Δεν αφήνει λωρίδες; Άλλο
hu: Rozsdamentes acél tisztító tulajdonságai: Rozsdagátló; Biológiailag lebomló; Ujjlenyomatálló; Élelmiszerekhez használható; Nem súroló hatású; Nem mérgező; Védőbevonat; Gyorsan száradó; Maradványmentes; Csíkmentes; Egyéb
bg-BG: Характеристики на почистващия препарат за неръждаема стомана: Против ръжда; Биоразградимо; Устойчив на пръстови отпечатъци; Безопасно за хранителни продукти; Неабразивен; Нетоксично; Защитно покритие; Бързо съхнене; Без утайка; Без следи; Друго
sk-SK: Vlastnosti čističa nehrdzavejúcej ocele: Antikorózny; Biologicky rozložiteľný; Odolný voči odtlačkom prstov; Vhodný pre potraviny; Neabrazívny; Netoxický; Ochranný náter; Rýchlo schnúci; Bez rezíduí; Bez šmúh; Iné